臺灣高雄地方法院刑事判決
111年度審交易字第290號
公  訴  人  臺灣高雄地方檢察署檢察官
被      告  李宜霆



上列被告因公共危險案件，經檢察官提起公訴（110年度偵字第1
9066號），因被告就被訴事實為有罪之陳述，經本院告知簡式審
判程序之旨，並聽取被告與公訴人之意見後，裁定依簡式審判程
序審理，判決如下：
    主  文
李宜霆犯不能安全駕駛動力交通工具罪，處有期徒刑拾壹月。
    事  實
一、李宜霆明知吐氣所含酒精濃度達每公升0.25毫克以上，不得
    駕駛動力交通工具，竟於民國於110年9月1日晚間7時許，在
    高雄市前鎮區阿春檳榔店內飲用啤酒後，致其吐氣所含酒精
    濃度達每公升0.25毫克以上，已達不能安全駕駛動力交通工
    具之程度，仍基於不能安全駕駛動力交通工具而駕駛之犯意
    ，駕駛屬於動力交通工具之車牌號碼0000-00號自用小客貨
    車上路。嗣於翌日（2日）凌晨4時許，行經高雄市苓雅區樂
    仁路與樂仁路119巷口時，為警攔查並發現其身有酒味，而
    於同日凌晨4時44分許對其施以酒精濃度測試，測得其呼氣
    所含酒精濃度為每公升0.60毫克，始悉上情。
二、案經高雄市政府警察局苓雅分局報告臺灣高雄地方檢察署檢
    察官偵查起訴。
    理  由
一、程序方面：
    本件被告李宜霆所犯係死刑、無期徒刑、最輕本刑為3 年以
    上有期徒刑以外之罪，其於準備程序就被訴事實為有罪之陳
    述，經受命法官告知簡式審判程序之旨，並聽取檢察官與被
    告之意見後，本院改行簡式審判程序。又因改行簡式審判程
    序之故，依刑事訴訟法第159 條第2 項之規定，本件並無同
    法第159 條第1 項傳聞法則之限制，合先敘明。
二、認定犯罪事實所憑之證據及其理由：
    上開事實，業據被告坦認不諱，並有高雄市政府警察局苓雅
    分局凱旋路派出所酒精測試報告、財團法人台灣商品檢測驗
    證中心呼氣酒精測試器檢定合格證書、高雄市政府警察局舉
    發違反道路交通管理事件通知單影本、車輛詳細資料報表在卷
    可稽，足認被告前揭任意性自白，與事實相符，堪予採信。
    從而，本案事證明確，被告上開犯行，洵堪認定，應依法論
    科。
三、論罪科刑：
㈠㈠新舊法比較：
  ⒈按「行為後法律有變更者，適用行為時之法律。但行為後之
    法律有利於行為人者，適用最有利於行為人之法律」，刑法
    第2 條第1 項定有明文。
  ⒉經查，被告行為後，刑法第185 條之3 於111 年1 月28日修
    正公布，並自同年月30日生效施行。修正前刑法第185 條之
    3 第1 項規定：「駕駛動力交通工具而有下列情形之一者，
    處2 年以下有期徒刑，得併科20萬元以下罰金：一、吐氣所
    含酒精濃度達每公升零點二五毫克或血液中酒精濃度達百分
    之零點零五以上。二、有前款以外之其他情事足認服用酒類
    或其他相類之物，致不能安全駕駛。三、服用毒品、麻醉藥
    品或其他相類之物，致不能安全駕駛。」；修正後第185 條
    之3 第1 項則規定：「駕駛動力交通工具而有下列情形之一
    者，處3 年以下有期徒刑，得併科30萬元以下罰金：一、吐
    氣所含酒精濃度達每公升零點二五毫克或血液中酒精濃度達
    百分之零點零五以上。二、有前款以外之其他情事足認服用
    酒類或其他相類之物，致不能安全駕駛。三、服用毒品、麻
    醉藥品或其他相類之物，致不能安全駕駛。」，經比較新舊
    法之結果，新法提高有期徒刑及罰金刑之上限，而並無更有
    利行為人，是本案經新舊法比較之結果，應適用被告行為時
    之法律即修正前之刑法第185條之3第1項規定。
  ㈡罪名：
  ⒈核被告所為，係犯修正前刑法第185 條之3 第1 項第1 款之
    不能安全駕駛動力交通工具罪。
　⒉至公訴意旨雖認被告本件犯行應論以累犯，惟並未就構成累
    犯之事實及應加重其刑之事項具體指出相關證明方法，是參
    111年4月27日最高法院110年度台上大字第5660號裁定意旨
    ，本院毋庸依職權調查並為相關之認定，併予述明。
  ㈢刑罰裁量：
    爰以行為人之責任為基礎，審酌被告酒後率爾駕車上路，輕
    忽自己與其他用路人之生命、身體與財產安全，且被告前因
    酒後駕車案件，經法院分別判處罰金新臺幣6萬元、有期徒
    刑4月、6月、6月、6月、10月確定等情，有臺灣高等法院被
    告前案紀錄表可憑，是本件為其第7次酒後駕車犯行，所為
    實不足取，惟念其犯後坦承犯行，態度尚可，並考量本件被
    告幸未肇事致生實害，兼衡其教育程度、經濟（涉個人隱私
    ，詳卷）等一切情狀，量處如主文所示之刑。
據上論斷，應依刑事訴訟法第273條之1第1項、第299條第1項前
段。
本案經檢察官廖春源提起公訴，檢察官呂乾坤到庭執行職務。
中    華    民    國   111    年    5     月    24    日
                  刑事第五庭    法  官  陳銘珠
以上正本證明與原本無異。
如不服本判決應於收受判決後20日內向本院提出上訴書狀，並應
敘述具體理由。其未敘述上訴理由者，應於上訴期間屆滿後20日
內向本院補提理由書（均須按他造當事人之人數附繕本）「切勿
逕送上級法院」。
因疫情而遲誤不變期間，得向法院聲請回復原狀。
中    華    民    國   111    年    5     月    24    日
                                書記官  沈佳螢
附錄本案論罪科刑法條：
《修正前刑法第185條之3第1項》
駕駛動力交通工具而有下列情形之一者，處二年以下有期徒刑，
得併科二十萬元以下罰金：
一、吐氣所含酒精濃度達每公升零點二五毫克或血液中酒精濃度
    達百分之零點零五以上。
二、有前款以外之其他情事足認服用酒類或其他相類之物，致不
    能安全駕駛。
三、服用毒品、麻醉藥品或其他相類之物，致不能安全駕駛。